【裁判字號】    95,訴,1151
【裁判日期】    950929
【裁判案由】    強盜等
【裁判全文】
臺灣彰化地方法院刑事判決              95年度訴字第1151號
公  訴  人  臺灣彰化地方法院檢察署檢察官
被      告  甲○○
                    （現因另案於臺灣嘉義監獄執行中，目前
上列被告因強盜等案件，經檢察官提起公訴（95年度偵字第365
號、第1134號），本院依簡式審判程序判決如下：
    主  文
甲○○收受贓物，處有期徒刑貳月，如易科罰金以佰元折算壹
日。
  犯罪事實及理由
一、本件犯罪事實均與檢察官起訴書之記載相同，茲引用之（如
    附件）。
二、本件證據除補充被告於本院審理時之自白外，其餘亦均與檢
    察官起訴書之記載相同，茲引用之（如上附件）。
三、量刑理由：
    被告已有施用毒品之紀錄，且甫因施用第一級、第二級毒品
    案件，為本股審結，除有臺灣高等法院被告前案紀錄表可證
    外，另為本股職務上所知悉。茲被告自陳係為施用毒品之故
    ，缺錢花用，以致明知為贓物仍加以收受，並將變賣所得悉
    數購買毒品罄盡等情，雖犯罪動機不良，然亦見被告毒品危
    害之深，再審酌被害人所受損害之程度、被告犯罪之方法、
    手段，暨犯後到庭坦承犯行、態度良好，顯知所悔悟，並有
    效節省司法資源等一切情狀，量處如主文所示之刑，並諭知
    易科罰金之折算標準。
四、被告行為後，刑法於民國94年2月2日修正公布、刑法施行法
    於95年6月14日修正公布、罰金罰鍰提高標準條例於95年5月
    17 日修正公布，並均於95年7月1日施行，關於本案應適用
    之新、舊法，茲比較如下：
    (一)刑法第2條第1項規定，係規範行為後法律變更所生新舊
        法律比較適用之準據法，於95年7月1日刑法施行後，應
        適用刑法第2條第1項之規定，為「從舊從輕」之比較（
        最高法院95年5月23日第8次刑事庭會議決議第1點第1項
        參照）。
    (二)刑法施行法第1條之1增訂施行前，依罰金罰鍰提高標準
        條例第1條前段、現行法規所定貨幣單位折算新臺幣標
        準第2條規定，本案刑法349條第1項收受贓物罪關於或
        科「五百元以下罰金」之罰金刑部分，應提高折算為得
        科銀元五千元即新臺幣壹萬五千元以下罰金。刑法施行
        法修正增訂第1條之1規定：「中華民國九十四年一月七
        日刑法修正施行後，刑法分則編所定罰金之貨幣單位為
        新臺幣。九十四年一月七日刑法修正時，刑法分則編未
        修正之條文定有罰金者，自九十四年一月七日刑法修正
        施行後，就其所定數額提高為三十倍。但七十二年六月
        二十六日至九十四年一月七日新增或修正之條文，就其
        所定數額提高為三倍。」，依上開增訂條文提高並改為
        新臺幣後，本案刑法349條第1項收受贓物罪關於或科「
        五百元以下罰金」之罰金刑部分，亦同為得科新臺幣一
        萬五千元以下罰金，經比較新、舊法後，得科罰金之最
        高度刑並無不同。但關於罰金之最低度刑部分，因刑法
        第33條第5款關於罰金最低度刑之規定，由「罰金：一
        元以上」修正為「罰金：新臺幣一千元以上，以百元計
        算之」，故應依刑法第2條第1項規定，適用最有利於行
        為人之法律（最高法院95年第8次刑事庭會議決議參照
        ）。準此，本案刑法349條第1項收受贓物罪關於或科「
        五百元以下罰金」之罰金最低度刑部分，經比較新、舊
        法結果，應以被告行為時之法律即修正前第33條第5款
        規定，最有利於被告。
    (三)依刑法第2條第1項規定為「從舊從輕」之新、舊刑法比
        較時，應就罪刑有關之共犯、未遂犯、連續犯、想像競
        合犯、牽連犯以及累犯加重、自首減輕、暨其他法定加
        減原因、與加減例等一切情形，綜其全部之結果，而為
        比較，再適用有利於行為人之法律處斷，而不得一部割
        裂分別適用不同之新舊法（最高法院24年上字第4634號
        判例意旨、95年第8次刑事庭會議決議參照）。則經綜
        合比較新、舊法之結果，新法並未較有利，而以被告行
        為時之舊法較有利於被告，依刑法第2條第1項前段規定
        ，本案自應適用被告行為時之法律，即修正前刑法第
        33條第5款、罰金罰鍰提高標準條例第1條前段，現行法
        規所定貨幣單位折算新臺幣條例第2條之規定。
    (四)被告行為後，刑法第41條第1項前段關於易科罰金折算
        標準之規定，亦於94年2月2日修正公布，並於95年7月1
        日施行，由「犯最重本刑為五年以下有期徒刑以下之刑
        之罪，而受六個月以下有期徒刑或拘役之宣告，因身體
        、教育、職業、家庭之關係或其他正當事由，執行顯有
        困難者，得以一元以上三元以下折算一日，易科罰金。
        」修正為「犯最重本刑為五年以下有期徒刑以下之刑之
        罪，而受六個月以下有期徒刑或拘役之宣告者，得以新
        臺幣一千元、二千元或三千元折算一日，易科罰金。」
        應依刑法第2條第1項規定，適用最有利於行為人之法律
        （最高法院95年第8次刑事庭會議決議第3點第2項參照
        ）。而修正前刑法第41條第1項前段之易科罰金折算標
        準，依修正刪除前之罰金罰鍰提高標準條例第2條規定
        ，應就其原定數額提高為100倍折算1日，並依現行法規
        所定貨幣單位折算新臺幣條例第2條規定，以新臺幣元3
        倍折算之，亦即，修正前刑法第41條第1項前段之易科
        罰金折算標準，應以銀元300元即新臺幣900元折算為1
        日，經比較新、舊法結果，應以被告行為時之法律舊法
        較有利於被告，依刑法第2條第1項前段規定，是本案自
        應適用被告行為時之法律即修正前刑法第41條第1項前
        段，修正前罰金罰鍰提高標準條例第2條規定，併諭知
        易科罰金之折算標準。
五、應適用之法條：
    (一)刑事訴訟法第273 條之1 第1 項，第299 條第1 項前段
        、第310 條之2 、第454 條第2 項。
    (二)刑法第2條第1項前段、第349條第1項、（修正前）第41
        條第1項前段。
    (三)罰金罰鍰提高標準條例第1條前段、（修正前）罰金罰
        鍰提高標準條例第2條。
六、按本判決係依刑事訴訟法第310條之2、第454條第2項製作，
    依法僅需記載當事人欄、主文、犯罪事實、證據名稱、應適
    用之法條及得於10日內上訴之旨，並得以簡略方式為之；如
    認定之犯罪事實、證據及應適用之法條，與檢察官聲請簡易
    判決處刑書或起訴書之記載相同者，得引用之。
七、如不服本件判決，得自收受送達之日起10日內，向本院提起
    上訴。
本案經檢察官高如應到庭執行職務。
中    華    民    國    95    年    9     月    29    日
                  刑事第二庭    法  官  周淡怡
以上正本證明與原本無異。
如不服本判決，應於判決送達後10日內向本院提出上訴狀 (須附
繕本)。
告訴人或被害人對於判決如有不服具備理由請求檢察官上訴者，
其上訴期間之計算係以檢察官收受判決正本之日期為準。
中    華    民    國    95    年    9     月    29    日
                                書記官  劉玫金
附錄論罪科刑法條全文
中華民國刑法第349條
（普通贓物罪）
收受贓物者，處 3 年以下有期徒刑、拘役或 5 百元以下罰金。
搬運、寄藏、故買贓物或為牙保者，處5年以下有期徒刑、拘役
或科或併科1千元以下罰金。
因贓物變得之財物，以贓物論。


司法院資訊處製作；財團法人民間司法改革基金會備份。
